

# **Agustin Gómez**

Front End Developer

Rosario, Santa Fe, Argentina agusleongomez@gmail.com LinkedIn

### **RESUMEN PROFESIONAL**

Entusiasta desarrollador Front-End con más de dos años de experiencia en desarrollo de aplicaciones multiplataforma, que abarca web a móvil con React y React Native. Experto en desarrollo backend, con un gran dominio de TypeScript, Node.js y PostgreSQL.

Comprometido con el trabajo colaborativo en equipo e impulsado por la pasión por el crecimiento personal y el dominio del ciclo de vida del desarrollo de software.

## **HABILIDADES TÉCNICAS**

- Frontend: JavaScript, TypeScript, React, Next.js, React Native, HTML, CSS, Tailwind.
- · Backend: Node.js, Express, NestJS, AWS
- Databases: PostgreSQL, MongoDB
- · Version Control: Git

## **CERTIFICACIONES**

#### **Software Developer**

Radium Rocket

Marzo - Julio 2022

- Realicé tareas de diseño, programación frontend y back-end.
- Ayudé a desarrolladores senior a gestionar proyectos complejos.

#### Patrones de Diseño de Software

Educacion IT

Diciembre 2023

 Aplicacion de patrones de diseño para mejorar la escalabilidad y mantenibilidad del software.

## **IDIOMAS**

- · Español (Nativo)
- Ingles (Intermedio / B2)

### **EXPERIENCIA**

#### **Desarrollador Front End**

Mundo IT

Julio 2023 - Presente

- Liderar el desarrollo y mantenimiento de aplicaciones multiplataforma.
- Cree aplicaciones web y móviles sofisticadas.
- Diseñe integraciones API sólidas y sistemas de gestión de bases de datos.
- Optimice los procesos de implementación para mejorar el rendimiento.

# **Desarrollador Back End**

AikoDev

Enero 2023 - Junio 2023

- Diseñé, desarrollé e implementé servicios backend utilizando Node.js.
- Código mantenido y mejorado, asegurando un alto rendimiento y capacidad de respuesta.
- API implementadas y eficiencia optimizada del sistema.

## **Desarrollador Front End**

Freelance

Julio 2022 - Diciembre 2022

- Diseño, desarrollo y optimización gestionados de páginas y aplicaciones multiplataforma.
- Especializado en diseño UI/UX, desarrollando aplicaciones responsive.
- Enfocado en optimización del rendimiento e implementación de lógica de negocios.

## **EDUCACION**

Universidad Nacional de Rosario (UNR)

Estudios en Ingeniería Electrónica 2018 - 2022

Técnico Electromecánico

Escuela Técnica N° 452

2012 - 2017